臺灣板橋地方法院刑事判決　　　　　　　94年度訴字第1308號
公　訴　人　臺灣板橋地方法院檢察署檢察官
被　　　告　甲○○
　　　　　　　　　　號3樓
上列被告因毒品危害防制條例案件，經檢察官提起公訴（94年度
核退毒偵字第974 號）暨移送併案審理（臺灣板橋地方法院檢察
署94年度偵字第4232號），被告於本院準備程序進行中就被訴及
併辦事實為有罪之陳述，經本院告知被告簡式審判程序之旨，並
聽取當事人之意見後，合議庭裁定由受命法官獨任進行簡式審判
程序，本院判決如下：
    主  文
甲○○連續施用第一級毒品，處有期徒刑捌月，扣案之摻有海洛
因香菸壹支、第一級毒品海洛因驗餘淨重零點貳玖公克，沒收銷
燬之；上開包裝海洛因之外包裝袋壹只、注射針筒貳支、香菸盒
壹只，均沒收；又連續施用第二級毒品，處有期徒刑伍月。應執
行有期徒刑壹年。扣案之摻有海洛因香菸壹支、第一級毒品海洛
因驗餘淨重零點貳玖公克，沒收銷燬之；上開包裝海洛因之外包
裝袋壹只、注射針筒貳支、香菸盒壹只，均沒收。
    事  實
一、甲○○前因施用毒品案件，經台灣高雄地方法院於民國九十
    二年五月三十日以九十二年度毒聲字第三四三二號裁定送觀
    察、勒戒後，認有繼續施用傾向，經同院裁定令入戒治處所
    施以強制戒治一年，並於九十二年十一月二十一日停止強制
    戒治處分出監，所餘戒治期間付保護管束，於九十三年五月
    二十九日保護管束期滿未經撤銷，視為強制戒治處分已執行
    完畢，並經台灣高雄地方法院檢察署檢察官於九十三年七月
    十九日以九十三年度戒毒偵字第八四九號不起訴處分確定。
    詎甲○○猶不思戒絕毒癮，明知海洛因、（甲基）安非他命
    各為毒品危害防制條例所規定之第一級及第二級毒品，仍於
    前揭停止強制戒治釋放後五年內，分別基於施用第一級毒品
    、第二級毒品之概括犯意，於下列時、地，連續施用第一級
    毒品、第二級毒品多次：(一)九十四年二月十六日中午某時（
    起訴書略載九十四年二月十七日上午十時三十分許為警採尿
    前回溯二十六小時內某時），在臺北縣新莊市友人住處，以
    點燃摻有第一級毒品海洛因粉末之香菸後吸食之方式，施用
    第一級毒品海洛因一次；另於九十四年二月十四日晚上某時
    （起訴書略載九十四年二月十七日上午十時三十分許為警採
    尿前回溯九十六小時內某時），在前開朋友住處，將甲基安
    非他命放入玻璃球內，以火燒烤成煙霧後吸食之方式，施用
    第二級毒品甲基安非他命（起訴書誤載為安非他命）一次。
    嗣於九十四年二月十六日下午五時五十分許，在臺北縣新莊
    市○○路新莊體育場地下室停車場第一百四十四號停車格，
    因逃避警方盤查，於奔跑過程中，由上衣口袋掉出其所有第
    一級毒品海洛因一包（驗餘淨重０‧二九公克），及內裝摻
    有第一級毒品海洛因香菸一支及施用海洛因之注射針筒一支
    之香菸盒一只，而為警查扣，經警採集尿液送驗結果呈嗎啡
    及甲基安非他命陽性反應。(二)復於九十四年七月二十九日凌
    晨三、四時許，在臺北縣板橋市○○路某家網咖內，以針筒
    注射之方式施用第一級毒品海洛因一次；另於九十四年七月
    三十日前五日之不詳時間，在臺北縣板橋市○○街五十三巷
    一弄二號二樓友人住處，以火燒烤成煙霧後吸食之方式，施
    用第二級毒品安非他命一次，嗣於九十四年七月三十日凌晨
    一時三十分許，為警在臺北縣板橋市○○街五十三巷一弄二
    號二樓查獲，並扣得其所有先前施用毒品海洛因所用之注射
    針筒一支，經警採集尿液送驗結果呈鴉片類及安非他命類陽
    性反應。
二、案經臺北市政府警察局、臺北縣政府警察局海山分局移送臺
    灣板橋地方法院檢察署檢察官偵查起訴暨移送併案，經合議
    庭裁定以簡式審判程序審理。
    理  由
壹、程序方面：
一、查本件被告甲○○所犯並非死刑、無期徒刑、最輕本刑為三
    年以上有期徒刑之罪或高等法院管轄第一審案件，而其於準
    備程序進行中，被告先就被訴事實為有罪之陳述，經法官告
    知簡式審判程序之旨，並聽取公訴人及被告之意見後，本院
    認適宜改依簡式審判程序進行，爰依刑事訴訟法第二百七十
    三條之一第一項、第二百八十四條之一規定，由本院合議庭
    以裁定由受命法官獨任進行簡式審判程序，合先敘明。
貳、實體方面：
一、上開犯罪事實，業據被告甲○○於本院調查、審理時坦承不
    諱（見本院卷第七十八頁至第七十九頁、第八十一頁至第八
    十二頁），而除被告自白外，有關犯罪事實欄第一項（一）
    所示被告施用毒品犯行部分，被告為警採集尿液檢體送請臺
    灣尖端先進生技醫藥股份有限公司以酵素免疫分析法、氣相
    層析質譜儀分析法鑑驗結果，呈海洛因、甲基安非他命之代
    謝物嗎啡及甲基安非他命陽性反應，有該公司九十四年三月
    三日出具之濫用藥物檢驗報告書（尿液檢體編號０一二三七
    一、實驗室檢體編號AB五七一六０）一紙在卷可按，並有第
    一級毒品海洛因一包（驗餘淨重０‧二九公克）、摻有海洛
    因香菸一支、香菸盒一只及注射針筒一支扣案可資佐證。而
    扣案之毒品海洛因一包（驗餘淨重０‧二九公克），經送法
    務部調查局鑑驗結果，含海洛因成分，有該局調科壹字地0
    00000000號鑑定通知書一紙在卷可證。另人體施用
    甲基安非他命後，其主要代謝物中，未改變型態之甲基安非
    他命占施用劑量達百分之四十三，安非他命則約為百分之五
    ；人體若係施用安非他命後，主要代謝物中則有未改變型態
    之安非他命，但無甲基安非他命，此經法務部調查局以九十
    三年五月四日調科壹字第○九三六二四一三九八○號函釋明
    在案。足見人體若施用安非他命，其尿液代謝物不可能出現
    甲基安非他命，惟人體若施用甲基安非他命，其尿液代謝物
    除主要有甲基安非他命外，亦可能有少量之安非他命。是本
    件被告之尿液呈現甲基安非他命之陽性反應，依上開函示，
    被告自不可能係施用安非他命，而應係施用甲基安非他命，
    公訴意旨認被告係施用安非他命，容有誤解。至有關犯罪事
    實欄第一項（二）所示被告施用毒品犯行部分，被告為警採
    集尿液檢體送請臺灣檢驗科技股份有限公司以酵素免疫分析
    法、氣相層析質譜儀分析法鑑驗結果，呈有鴉片類、安非他
    命類陽性反應，有該公司九十四年八月十八日出具之濫用藥
    物尿液檢驗報告書（報告編號：CH /二００五/ 八０一四七
    ）一紙附卷及注射針筒一支扣案可佐。是被告上開自白查與
    事實相符，堪予採信。又被告前有如事實欄所述因施用毒品
    案件經送觀察、勒戒、強制戒治，並於九十二年十一月二十
    一日停止強制戒治處分出監，所餘戒治期間付保護管束，於
    九十三年五月二十九日保護管束期滿未經撤銷，視為強制戒
    治處分已執行完畢，於九十三年七月十九日經臺灣高雄地方
    法院檢察署檢察官以九十三年度戒毒偵字第八四九號不起訴
    處分確定等情，有臺灣高等法院被告前案紀錄表一份附卷可
    稽，故被告於經停止強制戒治釋放後五年內再犯本件施用毒
    品犯行，事證明確，被告犯行堪以認定，應依法論科。
二、查海洛因、甲基安非他命、安非他命分屬毒品危害防制條例
    第二條第二項第一款所規定之第一級毒品及同條項第二款所
    規定之第二級毒品，不得持有及施用。核被告甲○○所為，
    係違反毒品危害防制條例第十條第一項之施用第一級毒品罪
    及同條第二項之施用第二級毒品罪。又被告施用第一級毒品
    海洛因、第二級毒品安非他命、甲基安非他命前，持有第一
    級毒品海洛因、第二級毒品安非他命、甲基安非他命，與施
    用後持有第一級毒品海洛因之低度行為，均應為其施用之高
    度行為所吸收，皆不另論罪。被告先後多次施用第一級毒品
    海洛因及第二級毒品甲基安非他命、安非他命之犯行，各自
    時間緊接，所犯構成要件各自相同，顯係基於概括犯意反覆
    為之，均為連續犯，依刑法第五十六條規定，各以一罪論，
    並均加重其刑。被告所犯上開二罪間，犯意各別，罪名不同
    ，應分論併罰之。至起訴意旨固僅論及被告於犯罪事實欄第
    一項（一）之施用第一級毒品海洛因及第二級毒品甲基安非
    他命之犯行，漏未論及被告於犯罪事實欄第一項（二）之施
    用第一級毒品海洛因及第二級毒品安非他命之犯行，惟該等
    犯行業據檢察官移送併辦，且二者間有連續犯之裁判上一罪
    關係，已如前述，該漏未論及之部分應為起訴效力所及，本
    院自應併予審判，附此敘明。爰審酌被告曾因施用毒品犯行
    ，經觀察、勒戒、強制戒治後獲不起訴之寬典，應知所惕勵
    ，當知悉施用毒品之危害及其違法性，詎其仍因自制力薄弱
    ，並漠視法令禁制，而再犯本案，顯不知悛悔，應嚴予非難
    ，兼衡被告於犯後能坦承犯行，而其施用毒品行為於本質上
    係屬自我戕害行為，反社會性之程度應屬較低等一切情狀，
    量處如主文所示之刑，並定其應執行刑，以資懲儆。又扣案
    之摻有海洛因香菸一支（海洛因與煙絲混合，無法析離）及
    海洛因驗餘淨重０‧二九公克，均屬第一級毒品，應依毒品
    危害防制條例第十八條第一項前段之規定，不問是否屬於犯
    人與否，均沒收銷燬之。另香菸盒一只、注射針筒二支、包
    裝上開海洛因之外包裝袋一只（係用於包裹海洛因，防止其
    裸露、潮濕，便於攜帶施用，並非不可分離），係被告所有
    供其施用海洛因所用之物，業經被告陳明在卷，併依刑法第
    三十八條第一項第二款宣告沒收。
據上論斷，應依刑事訴訟法第二百七十三條之一第一項、第二百
九十九條第一項前段，毒品危害防制條例第十條第一項、第二項
、第十八條第一項前段，刑法第十一條前段、第五十六條、第五
十一條第五款、第三十八條第一項第二款，罰金罰鍰提高標準條
例第一條前段，判決如主文。
本案經檢察官涂永欽到庭執行職務。
中　　華　　民　　國　　94　　年　　11　　月　　28　　日
                   刑事第十八庭   法　官  鄭燕璘
上列正本證明與原本無異。
如不服本判決應於送達後十日內向本院提出上訴狀
                                  書記官　陳秀慧
中　　華　　民　　國　　94　　年　　11　　月　　30　　日
附錄本案論罪科刑法條全文：
毒品危害防制條例第十條：
施用第一級毒品者，處六月以上五年以下有期徒刑。
施用第二級毒品者，處三年以下有期徒刑。
